臺灣嘉義地方法院刑事判決　　　　　　　100年度訴字第368號
公　訴　人　臺灣嘉義地方法院檢察署檢察官
被　　　告　徐茂義
上列被告因違反毒品危害防制條例案件，經檢察官提起公訴（10
0年度毒偵字第563號），因被告於本院準備程序中就被訴事實為
有罪之陳述，經本院合議庭裁定由受命法官獨任以簡式審判程序
審理判決如下：
    主  文
徐茂義施用第一級毒品，累犯，處有期徒刑柒月。
    犯 罪 事 實
一、徐茂義前均因竊盜案件，分別經本院95年度嘉簡字第1634號
    判決判處有期徒刑5月、96年度易字第375號判決判處有期徒
    刑4月確定，嗣分別經本院96年度聲減字第1023號裁定減刑
    為有期徒刑2月又15日、96年度聲減字第1888號裁定減刑為
    有期徒刑2月確定，再經本院97年度聲字第293號裁定應執行
    有期徒刑4月確定，於民國97年6月25日縮刑期滿執行完畢，
    翌日出監。且曾因施用毒品案件，經本院96年度毒聲字第28
    號裁定應送勒戒處所觀察、勒戒，後因有繼續施用毒品傾向
    ，再經本院96年度毒聲字第98號裁定令入戒治處所強制戒治
    ，於97年2月26日執行完畢釋放，並經臺灣嘉義地方法院檢
    察署檢察官以97年度戒毒偵字第23號為不起訴處分確定。猶
    不知悔改，復於上開強制戒治執行完畢釋放後5年內，基於
    施用第一級毒品之犯意，於99年11月16日晚間10時許為警查
    獲前之當天某時，在其位於嘉義市○區○○街住處，以將第
    一級毒品海洛因摻水置於針筒注射身體之方式，施用海洛因
    1次。嗣於99年11月16日晚間10時許，在嘉義市○區○○路
    與玉山路路口因交通違規為警攔查，經警得其同意採集其尿
    液送驗，檢驗結果確呈海洛因進入人體後經代謝作用所分解
    生成之嗎啡陽性反應。
二、案經嘉義市政府警察局第一分局報告臺灣嘉義地方法院檢察
    署檢察官偵查起訴。
    理  由
一、本件被告徐茂義所犯係死刑、無期徒刑、最輕本刑為3年以
    上有期徒刑以外之罪，亦非高等法院管轄第一審案件，且被
    告於本院準備程序中，已就被訴事實為有罪之陳述，經告知
    簡式審判程序之旨後，被告及檢察官對於本件改依簡式審判
    程序審理均表示同意，經本院合議庭依刑事訴訟法第273條
    之1第1項規定，裁定本件由受命法官獨任以簡式審判程序加
    以審理，是本件之證據調查，依刑事訴訟法第273條之2規定
    ，不受同法第159條第1項、第161條之2、第161條之3、第16
    3條之1及第164條至第170條有關證據提示、交互詰問及傳聞
    證據等相關規定之限制，合先敘明。
二、上開犯罪事實，業據被告坦承不諱（見本院卷第32頁），且
    其本件為警採集送驗之尿液，經以酵素免疫法（EIA）初步
    篩檢及氣相層析質譜法（GC／MS）確認鑑定，檢驗結果確呈
    海洛因進入人體後經代謝作用所分解生成之代謝物嗎啡陽性
    反應，有臺灣檢驗科技股份有限公司99年12月14日濫用藥物
    尿液檢驗報告及尿液送驗姓名對照表各1紙在卷可資佐證（
    見警卷第11頁、第12頁）。此外，亦有行政院衛生署管制藥
    品管理局（嗣經整併為行政院衛生署食品藥物管理局）97年
    1月21日管檢字第0970000579號、96年10月22日管檢字第096
    0010729號、96年1月12日管檢字第0960000163號、96年2月9
    日管檢字第0960001393號函各1份（見本院卷第12頁、第13
    頁、第27頁、第28頁），可證被告前於警詢時辯稱係因服用
    美沙冬、克能達舒敏長效錠劑，始導致尿液檢驗呈現嗎啡陽
    性反應云云，與事實不符。足認被告上開任意性自白與事實
    相符，堪予採信。
三、本件被告曾因施用毒品案件，經本院96年度毒聲字第28號裁
    定應送勒戒處所觀察、勒戒，後因有繼續施用毒品傾向，再
    經本院96年度毒聲字第98號裁定令入戒治處所強制戒治，於
    97年2月26日執行完畢釋放，並經臺灣嘉義地方法院檢察署
    檢察官以97年度戒毒偵字第23號為不起訴處分確定，有臺灣
    高等法院被告前案紀錄表1份在卷可稽（見本院卷第8頁、第
    10頁），又於5年內再犯本件施用毒品犯行，依毒品危害防
    制條例第23條第2項規定，應依法逕行追訴處罰。本件事證
    明確，被告犯行堪以認定。
四、查海洛因為毒品危害防制條例第2條第2項第1款所定之第一
    級毒品，故核被告所為，係犯毒品危害防制條例第10條第1
    項之施用第一級毒品罪。被告持有海洛因以施用，其持有之
    低度行為，應為施用之高度行為所吸收，不另論罪。再其有
    犯罪事實欄所記載之前案執行紀錄，亦有上述臺灣高等法院
    被告前案紀錄表1份在卷可稽（見本院卷第5頁至第7頁），
    ，其於受徒刑之執行完畢後，5年以內故意再犯本件有期徒
    刑以上之罪，為累犯，應依法加重其刑。爰審酌被告曾因施
    用毒品經裁定觀察、勒戒、強制戒治執行完畢，猶未知警惕
    而再犯本案之犯罪動機、目的；自行施打海洛因毒品之犯罪
    手段；已離婚，育有2子，目前無業，經濟狀況不好之生活
    狀況；前有數項前科紀錄之素行不良；國中畢業之教育程度
    ；施用毒品本質上係戕害自身健康之行為，尚未嚴重破壞社
    會秩序或侵害他人權益之犯罪所生危害；坦承犯行之犯後態
    度尚可等一切情狀，量處如主文所示之刑。
據上論斷，應依刑事訴訟法第273條之1第1項、第299條第1項前
段，毒品危害防制條例第10條第1項，刑法第11條前段、第47條
第1項，判決如主文。
本案經檢察官李志明到庭執行職務。
中    華    民    國   100    年    5     月    31    日
                  刑事第四庭    法  官  吳育霖
以上正本證明與原本無異。
如不服本判決應於收受判決後10日內向本院提出上訴書狀，並應
敘述具體理由；其未敘述上訴理由者，應於上訴期間屆滿後20日
內向本院補提理由書（均須按他造當事人之人數附繕本）「切勿
逕送上級法院」。告訴人或被害人如對於本判決不服者，應具備
理由請求檢察官上訴，其上訴期間之計算係以檢察官收受判決正
本之日期為準。
中    華    民    國   100    年    5     月    31    日
                                書記官  陳俊男
附錄本案論罪科刑法條：
毒品危害防制條例第10條
施用第一級毒品者，處6月以上5年以下有期徒刑。
施用第二級毒品者，處3年以下有期徒刑。